臺灣臺北地方法院刑事判決　　　　　　 100年度易字第1557號
公　訴　人　臺灣臺北地方法院檢察署檢察官
被　　　告　曾少奇
上列被告因竊盜案件，經檢察官提起公訴（100年度偵字第9326
號），本院判決如下：
    主  文
曾少奇竊盜，累犯，處有期徒刑肆月，如易科罰金，以新臺幣壹
仟元折算壹日。又竊盜，累犯，處有期徒刑月，如易科罰金，
以新臺幣壹仟元折算壹日。應執行有期徒刑陸月，如易科罰金，
以新臺幣壹仟元折算壹日。
    事  實
一、(一)曾少奇前因：1.贓物案件，經本院於民國97年3月24日，
      以97年度簡字第549號判處有期徒刑3月確定；2.竊盜案件
      ，經本院於96年12月31日以96年度簡字第3913號判處有期
      徒刑6月確定；3.竊盜案件，於97年1月21日以96年度簡字
      第4123號判處有期徒刑3月、3月確定；4.竊盜案件，經本
      院於97年3月24日以97年度易字第202號判處有期徒刑6月
      確定，上開各罪經定應執行之刑有期徒刑1年6月確定，於
      99年8月25日縮短刑期執行完畢（含拘役30日及罰金新臺
      幣伍萬元易服勞役部分）。
    (二)詎仍不知悔改：
      1.意圖為自己不法之所有，基於竊盜之犯意，於100年2月
        15日下午8時30分許，在臺北市○○區○○路3段155巷
        力行國小校園內，乘張禎祺疏未注意之際，打開其放置
        於穿堂旁花圃邊之女用手提包，竊取其內皮夾1個、翻
        譯機1臺、小包包1個（內有身分證、健保卡、匯豐商業
        銀行信用卡1張、提款卡3張【含彰化商業銀行、國泰世
        華商業銀行、中國信託商業銀行】）得手。
      2.意圖為自己不法之所有，基於竊盜之犯意，於100年3月
        3日上午8時30分許，在臺北市○○區○○路4段52號木
        柵公園內，乘馬其昌疏未注意之際，竊取其置放於腳踏
        車籃子裡的手提包1個（內有手機1支、鑰匙及現金新臺
        幣200多元等）。
二、案經張禎祺訴由臺北市政府警察局文山第一分局報告臺灣臺
    北地方法院檢察署檢察官偵查起訴。
    理  由
甲、程序部分：
一、本件為刑事訴訟法第376條第1、2款所列案件，依同法第284
    條之1前段規定，由法官1人獨任審判，合先敘明。
二、(一)按被告以外之人於審判外之言詞或書面陳述，除法律有規
      定者外，不得作為證據。又被告以外之人於審判外之陳述
      ，雖不符前4條之規定，而經當事人於審判程序同意作為
      證據，法院審酌該言詞陳述或書面陳述作成時之情況，認
      為適當者，亦得為證據，刑事訴訟法第159條第1項、第
      159條之5第1項定有明文。
    (二)查本案以下引用之被告曾少奇以外之人於審判外之言詞及
      書面陳述，均經被告及檢察官於本院審理時同意作為證據
      ，本院揆諸前開法條規定，並審酌前開言詞及書面陳述作
      成時之情況，認為適當，自得作為證據，合先敘明。
乙、實體部分：
一、上開犯罪事實，業據被告於本院審理中坦承不諱，核與告訴
    人張禎祺、被害人馬其昌及李杰警詢指述情節相符，並有遺
    失拾得物領據及監視器錄影翻拍照片附卷可憑，堪認被告自
    白與事實相符，本案事證明確，被告犯行堪以認定，應依法
    論科。
二、論罪科刑之理由：
    (一)核被告所為，均係犯刑法第320條第1項之竊盜罪。
    (二)又其所犯如上所述各罪，犯意各別，行為互殊，均應予分
      論併罰。
    (三)其前因：1.贓物案件，經本院於97年3月24日，以97年度
      簡字第549號判處有期徒刑3月確定；2.竊盜案件，經本院
      於96年12月31日以96年度簡字第3913號判處有期徒刑6月
      確定；3.竊盜案件，於97年1月21日以96年度簡字第4123
      號判處有期徒刑3月、3月確定；4.竊盜案件，經本院於97
      年3月24日以97年度易字第202號判處有期徒刑6月確定，
      上開各罪經定應執行之刑有期徒刑1年6月確定，於99年8
      月25日縮短刑期執行完畢（含拘役30日及罰金新臺幣伍萬
      元易服勞役部分），有臺灣高等法院被告前案紀錄表1份
      附卷可憑，其於前開徒刑執行完畢後5年內，故意犯本件
      有期徒刑以上之罪，均為累犯，各應依法加重其刑。
    (四)爰審酌被告有構成累犯之前案紀錄已如前述，其竟不知檢
      點行徑，竟乘告訴人及被害人疏於注意之際，徒手竊取其
      等財物，使告訴人等受有損失（張禎祺仍有皮夾及彰化商
      業銀行提款卡未尋獲，馬其昌之失竊物品均未尋獲），且
      未為任何賠償，然其坦白承認，態度尚可等犯罪之動機、
      目的、手段及造成之損害等一切情狀，分別量處如主文所
      示之刑，並定應執行之刑暨諭知易科罰金之折算標準。
三、據上論斷，應依刑事訴訟法第299條第1項前段、第284條之1
    前段，刑法第320條第1項、第51條第5款、第41條第1項前段
    、第47條第1項，刑法施行法第1條之1，判決如主文。
本案經檢察官陳國安到庭執行職務
中    華    民    國   100    年    8     月    12    日
                  刑事第十三庭  法  官  李貞瑩
以上正本證明與原本無異。
如不服本判決應於收受送達後10日內向本院提出上訴書狀，並應
敘述具體理由；其未敘述上訴理由者，應於上訴期間屆滿後20日
內向本院補提理由書（均須按他造當事人之人數附繕）「切勿逕
送上級法院」。
                                書記官  陳鳳瀴
中    華    民    國   100    年    8     月    12    日
附錄本案論罪科刑法條
中華民國刑法第320條（普通竊盜罪、竊佔罪）
意圖為自己或第三人不法之所有，而竊取他人之動產者，為竊盜
罪，處5  年以下有期徒刑、拘役或 5 百元以下罰金。
意圖為自己或第三人不法之利益，而竊佔他人之不動產者，依前
項之規定處斷。
前二項之未遂犯罰之。